臺灣臺中地方法院宣示判決筆錄　　　　 100年度訴字第2799號
公　訴　人　臺灣臺中地方法院檢察署檢察官
被　　　告　張明欽
上列被告因毒品危害防制條例案件，經檢察官提起公訴（100年
度毒偵字第2926號）及移送併辦（100年度毒偵字第3326號、338
5號），並聲請認罪協商，本院合議庭裁定由受命法官獨任進行
認罪協商程序後，於中華民國100年11月4日下午4時，在本院第4
法庭宣示判決，出席職員如下：
　　　　　　　　　　　　　法　官　羅智文
　　　　　　　　　　　　　書記官　洪菘臨
法官起立朗讀判決主文、犯罪事實要旨、處罰條文、附記事項，
及告以上訴限制、期間並提出上訴狀之法院，且諭知記載其內容
：
一、主文
    張明欽施用第一級毒品，處有期徒刑陸月，如易科罰金，以
    新臺幣壹仟元折算壹日，扣案之海洛因肆包（含包裝袋，毒
    品部分合計驗餘淨重零點壹柒壹公克）均沒收銷燬之；又施
    用第二級毒品，處有期徒刑貳月，如易科罰金，以新臺幣壹
    仟元折算壹日，扣案之甲基安非他命柒包（含包裝袋，毒品
    部分合計驗餘淨重零點參肆玖貳公克）均沒收銷燬之，扣案
    之吸食器壹組沒收。應執行有期徒刑柒月，如易科罰金，以
    新臺幣壹仟元折算壹日，扣案之海洛因肆包（含包裝袋，毒
    品部分合計驗餘淨重零點壹柒壹公克）、甲基安非他命柒包
    （含包裝袋，毒品部分合計驗餘淨重零點參肆玖貳公克）均
    沒收銷燬之，扣案之吸食器壹組沒收。
二、犯罪事實要旨
    張明欽前因施用毒品案件，經觀察、勒戒後，認無繼續施用
    毒品之傾向，於民國88年12月13日執行完畢釋放。其後於5
    年內之89年間，復因施用毒品案件，經觀察、勒戒結果，認
    無繼續施用毒品之傾向，於89年5月3日執行完畢釋放。詎仍
    不知戒絕，竟基於施用第二級毒品甲基安非他命之犯意，於
    100年8月21日晚間6時許，在其位於臺中市○○區○○路186
    之16號住處，以將甲基安非他命置入玻璃球內燒烤吸食煙霧
    之方式，施用甲基安非他命1次。另基於施用第一級毒品海
    洛因之犯意，於同日晚間7時許，在上開住處，以摻入香菸
    內點燃吸食之方式，施用海洛因1次。嗣於同年月23日晚間6
    時30分許，在上址為警查獲，並當場扣得其因本案施用所剩
    餘之海洛因3包（含包裝袋，毒品部分合計驗餘淨重0.151公
    克）、甲基安非他命7包（含包裝袋，毒品部分合計驗餘淨
    重0.3492公克），及其所有供本案施用甲基安非他命所用之
    吸食器1組。之後張明欽於同年月24日因另案羈押入臺中看
    守所實施新收檢查時，復由該所中央台管主管在其身上查獲
    警員執行上開搜索時漏未扣得之海洛因1包（含包裝袋，毒
    品部分驗餘淨重0.02公克）。張明欽為警查獲後，經警採尿
    送驗結果，呈海洛因代謝物嗎啡陽性反應及甲基安非他命、
    安非他命陽性反應，而查悉上情。
三、處罰條文：
    毒品危害防制條例第10條
    施用第一級毒品者，處6月以上5年以下有期徒刑。
    施用第二級毒品者，處3年以下有期徒刑。
四、附記事項：
  (一)按施用第一、二級毒品為犯罪行為，毒品危害防制條例第10
    條定有處罰明文。故施用第一、二級毒品者，依前揭規定本
    應科以刑罰。惟基於刑事政策，對合於一定條件之施用者，
    則依同條例第20條、第23條之規定，施以觀察、勒戒及強制
    戒治之保安處分。該條例於92年7月9日修正公布，自93年1
    月9日施行，其中第20條、第23條將施用毒品之刑事處遇程
    序，區分為「初犯」、「5年內再犯」及「5年後再犯」。依
    其立法理由之說明：「初犯」，經觀察、勒戒或強制戒治後
    ，應為不起訴處分或不付審理之裁定；經觀察、勒戒或強制
    戒治執行完畢釋放後，「5年內再犯」者，因其再犯率甚高
    ，原實施之觀察、勒戒及強制戒治既已無法收其實效，爰依
    法追訴或裁定交付審理。至於經觀察、勒戒或強制戒治執行
    完畢釋放後，「5年後再犯」者，前所實施之觀察、勒戒或
    強制戒治已足以遮斷其施用毒品之毒癮，為期自新及協助其
    斷除毒癮，仍適用「初犯」規定，先經觀察、勒戒或強制戒
    治之程序。從而依修正後之規定，僅限於「初犯」及「5年
    後再犯」二種情形，始應先經觀察、勒戒或強制戒治程序。
    倘被告於5年內已再犯，經依法追訴處罰，縱其第3次（或第
    3次以上）再度施用毒品之時間，在初犯經觀察、勒戒或強
    制戒治執行完畢釋放5年以後，已不合於「5年後再犯」之規
    定，且因已於「5年內再犯」，顯見其再犯率甚高，原實施
    觀察、勒戒或強制戒治，已無法收其實效，即應依該條例第
    10條處罰。本件被告張明欽前於88年間，即曾因施用毒品案
    件，經觀察、勒戒後，認無繼續施用毒品之傾向，於88年12
    月13日執行完畢釋放。其後於5年內之89年間，復因施用毒
    品案件，經觀察、勒戒結果，認無繼續施用毒品之傾向，於
    89 年5月3日執行完畢釋放，有臺灣高等法院被告前案紀錄
    表1份附卷可參，足見被告係於初犯後，5年內再犯，參諸前
    開說明，其本案施用毒品犯行自應依法追訴處罰（最高法院
    98年度台非字第12號判決意旨參照）。
  (二)臺灣臺中地方法院檢察署100年度毒偵字第3326號、3385號
    移送併辦部分，與本案被告經起訴成罪部分，為同一事實，
    本院併予審理而為判決，附此敘明。
五、協商判決除有刑事訴訟法第455條之4第1項第1款於本訊問程
    序終結前，被告撤銷協商合意或檢察官撤回協商聲請者；第
    2款被告協商之意思非出於自由意志者；第4款被告所犯之罪
    非第455條之2第1項所定得以協商判決者；第6款被告有其他
    較重之裁判上一罪之犯罪事實者；第7款法院認應諭知免刑
    或免訴、不受理者情形之一，及違反同條第2項「法院應於
    協商合意範圍內為判決；法院為協商判決所科之刑，以宣告
    緩刑或2年以下有期徒刑、拘役或罰金為限」之規定者外，
    不得上訴。
六、如有上開可得上訴情形，得自收受宣示判決筆錄送達之日起
    10 日內，向本院提出上訴書狀，上訴於第二審法院。
中    華    民    國    100    年    11    月     4   日
                  刑事第四庭          法  官  羅智文
                                      書記官  洪菘臨
上為正本係照原本作成。
                                      書記官  洪菘臨
中    華    民    國    100    年    11    月     4   日